【裁判字號】    96,易,4040
【裁判日期】    970131
【裁判案由】    竊盜等
【裁判全文】
臺灣高雄地方法院刑事判決              96年度易字第4040號
公  訴  人  臺灣高雄地方法院檢察署檢察官
被      告  甲○○
                    現於臺灣高雄看守所
上列被告因竊盜案件，經檢察官提起公訴（96年度偵字第34328
號），本院判決如下：
    主  文
甲○○逾越安全設備竊盜，未遂，累犯，處有期徒刑壹年。
    事  實
一、甲○○前因竊盜等案件，經本院92年度訴字第2549號判決判
    處有期徒刑3 年6 月確定，於民國（下同）95年9 月14日假
    釋付保護管束，並於96年1 月9 日保護管束期滿未經撤銷視
    為執行完畢。詎其仍未悔悟，於96年12月2 日16時許，行經
    乙○○位於高雄市前金區○○○路519 巷29號之住處，見該
    處窗戶未關上，竟萌生為自自己不法所有之意圖及侵入住宅
    之犯意，自上開住處後方防火巷內，徒手攀爬牆外鐵窗而至
    乙○○住處二樓陽台，再撥開二樓紗窗而進入屋內，並旋於
    二樓之更衣室內搜尋財物。尚未竊得財物之際，為返家之乙
    ○○發覺並報警，經警到達上址當場逮捕甲○○，甲○○始
    未得逞。
二、案經乙○○訴由高雄市政府警察局新興分局報請臺灣高雄地
    方法院檢察署檢察官偵查起訴。
    理  由
壹、證據能力部分：
    按「被告以外之人於審判外之言詞或書面陳述，除法律有規
    定者外，不得作為證據。」刑事訴訟法第159 條第1 項固定
    有明文。惟按「被告以外之人於審判外之陳述，雖不符前4
    條之規定，而經當事人於審判程序同意作為證據，法院審酌
    該言詞陳述或書面陳述作成時之情況，認為適當者，亦得為
    證據。當事人、代理人或辯護人於法院調查證據時，知有第
    159 條第1 項不得為證據之情形，而未於言詞辯論終結前聲
    明異議者，視為有前項之同意。」刑事訴訟法第159 條之5
    亦規定甚明。本件告訴人乙○○於警詢中之陳述，雖屬被告
    以外之人於審判外之言詞陳述，惟檢察官、被告於本院調查
    證據時，知有上情而未於言詞辯論終結前聲明異議，本院審
    酌上開筆錄作成時，較無人情施壓或干擾，亦無不當取供或
    利誘之情形，認為以之作為本案之證據亦屬適當，故上開警
    詢中之陳述，依刑事訴訟法第159 條之5 之規定，自得為證
    據。
貳、實體部分：
一、訊據被告甲○○坦承於上開時、地無故侵入乙○○住宅之事
    實不諱，惟辯稱：其進入二樓後馬上就被乙○○發覺，尚未
    動手搜尋財物等語。惟查，上開事實業據告訴人即證人乙○
    ○於96年12月2 日警詢時指稱：「我是於16時20分發現住家
    有一人甲○○ (經警方告知才知道其姓名)， 在我家二樓臥
    室的更衣室，手上拿著鞋子，偷偷跑出來。然後我就發現有
    人侵入我家2 樓，我就問他，你是誰？來我家做何事？他說
    是朋友帶他來我家，一邊說就一邊企圖逃跑到一樓。然後我
    就追他，他跑下樓梯到一樓時，我趕在他前面擋住門口，不
    讓他跑掉。過程中我女朋友就打電話報警，警方趕到現場並
    將他逮捕。」、「 (經我清查)屋 內無財物損，．．有2 個
    紅包袋被打開。」、「我想 (竊賊)應 該是從2 樓後面陽台
    踩著冷氣壓縮機，打開紗窗侵入，因為該窗戶我都沒有在關
    ，而牆壁上又留有手掌及鞋子的痕跡，因為我家剛重新粉刷
    ，牆面上尚未有其他痕跡，所以應該是他手掌及鞋子的痕跡
    。」、「沒有認識 (竊賊)及 仇恨關係。」等語 (見警詢筆
    錄)。 復於本院97年1 月21日審理時證稱：「 (去年12月2
    日16時許)那 時候下午我剛好回家，正準備休息時，就發現
    被告從我們家更衣室出來，更衣室是在二樓。」、「後來回
    到家，警方要作採證。我們家後面的牆才剛粉刷過，我發現
    那面牆怎麼那麼髒，才發現他是從二樓進來的。」、「二樓
    的房間有被翻動的痕跡，二樓是更衣室的房間，我女朋友有
    用類似紅包袋裝平安符的東西，但平安符有掉出來。」等語
     (見當日審判筆錄)。 本院審酌證人乙○○與被告並不認識
    ，亦無仇怨，其並未因此次竊盜行為而損失任何財物，衡情
    並無設詞誣陷被告之必要，其上開證詞自可採信。故依證人
    乙○○之上開證述內容，被告侵入乙○○上開住處2 樓後，
    確已動手翻找屋內之財物，洵堪認定，其空言否認顯無足採
    。此外，復有現場照片3 張 (警卷第10、11頁編號1 、3 、
    4 之照片)在 卷可證，被告犯行明確，堪予認定。至於，證
    人乙○○於本院97年1 月21日審理時證稱：「剛開始我們是
    判斷被告從一樓侵入，因為那時我們很肯定一樓的門有鎖，
    但回來時發現一樓鎖沒有鎖，但門有帶上。」等語，惟其於
    同日審理中亦證稱：「我跟我女朋友最後一起出門，鎖門是
    我女朋友，我在旁邊有看到。」等語 (見當日審判筆錄)，
    是證人乙○○出門之時，係由其女朋友鎖大門，並非其親自
    鎖門，故仍不能排除其女朋友並未將大門完全鎖上，或被告
    侵入其住處之前，該大門曾因其他原因而開啟之可能性。再
    者，證人乙○○於同日審理時亦證稱：「 (我家)平 常紗窗
    是一定有關起來，紗窗是介於窗戶跟牆壁的中間，是屬於隱
    藏式的，窗戶如果有開，紗窗才可以拉出來 (關上)。 當天
    ，我看到紗窗也是打開的。如果窗戶是打開的狀態的話，紗
    窗可以從外面可以打開。」等語 (見當日審判筆錄)， 核與
    警卷第11頁編號4 之照片相符。足見證人乙○○平日係將窗
    戶打開，而將紗窗拉起來關上，則依證人之上開證述內容及
    現場照片觀之，當天案發之後其發覺窗戶之紗窗係處於打開
    之狀態，與其平日之習慣不同，而上開紗窗亦可以從窗戶外
    面打開，足見確有他人將其住處2 樓之紗窗打開。衡諸常情
    ，苟被告係自證人乙○○之住處大門進入屋內，其何需再將
    乙○○住處2 樓之紗窗打開？是本院認被告應係自乙○○之
    住處2 樓陽台外，打開其住處2 樓窗戶之紗窗，而侵入屋內
    附此敘明。另證人乙○○於警詢時指稱：「3 樓房間的化妝
    台有被打開抽屜的跡象」乙語 (見警詢筆錄)， 及於本院97
    年1 月21日審理中證稱：「三樓房間化妝台的抽屜，有被打
    開，那是我爸的房間，他一大早就出門晚上才會回來。」等
    語。惟其於同日審理中亦證稱：「我不知道被打開的抽屜裡
    面是否有被翻動的痕跡，三樓不是我的房間，我不知道他抽
    屜原來的擺設是怎樣。」等語 (見當日審判筆錄)， 是本院
    認依證人乙○○之前揭證述內容，尚不足以認定被告有在乙
    ○○住處之3 樓房間抽屜內翻找財物之事實。惟此並不影響
    本院認被告確有逾越安全設備竊盜未遂之犯行，併予敘明。
二、核被告所為，係犯刑法第306 條第1 項之無故侵入他人住宅
    罪、同法第321 條第2 項、第1 項第2 款之逾越安全設備竊
    盜未遂罪。被告已著手於加重竊盜行為之實施，而未得手，
    為未遂罪，應依刑法第25條第2 項後段規定，按既遂犯之刑
    度減輕其刑。又被告侵入告訴人乙○○住宅之目的，在於竊
    取財物，其侵入住宅之實行行為並非於侵入告訴人住處大門
    後即告終了，著手於搜尋財物及行竊之際，事實上仍處於侵
    入住宅之犯罪狀態，二罪之犯罪行為及狀態具有局部重疊之
    關係，是被告所為上開犯行應評價為一個犯罪行為，依刑法
    第55條規定為想像競合犯，應論以一較重之逾越安全設備竊
    盜未遂罪。又被告前因竊盜等案件，經本院92年度訴字第25
    49號判決判處有期徒刑3 年6 月確定，於95年9 月14日假釋
    付保護管束，並於96年1 月9 日保護管束期滿未經撤銷視為
    執行完畢，此有臺灣高等法院被告前案紀錄表附卷可佐，是
    其於有期徒刑執行完畢後5 年內再因故意犯本件有期徒刑以
    上之罪，應依刑法第47條第1 項規定論以累犯，並加重其刑
    ，且與前開減輕部分，依法先加後減之。爰審酌被告正值青
    年，不思以正當途徑賺取生活所需，竟貪圖私欲，欲竊取他
    人之財物而任意侵入他人住宅，破壞告訴人居住安寧，所為
    實有不當；且其犯罪後僅坦承侵入住宅之犯行，矢口否認竊
    盜犯行，態度尚非良好；惟念被告尚未竊得被害人之財物，
    被害人之損周尚非重大等一切情狀，量處如主文所示之刑。
據上論斷，應依刑事訴訟法第299 條第1 項前段，刑法第306 條
第1 項、第321 條第2 項、第1 項第2 款、第25條第2 項、第47
條第1 項、第55條，刑法施行法第1 條之1 ，判決如主文。
本案經檢察官劉穎芳到庭執行職務。
中    華    民    國    97    年    1     月    31    日
                       刑事第九庭  法  官  陳建和
以上正本證明與原本無異。
如不服本判決應於收受本判決後10日內向本院提出上訴書狀，並
應敘述具體理由，如未敘述上訴理由者，應於上訴期間屆滿後20
日內補提理由書狀於本院（均須按他造當事人之人數附繕本）「
切勿逕送上級法院」。
中    華    民    國    97    年    1     月    31    日
                                   書記官  林姵妤
附錄本案論罪科刑法條：
中華民國刑法第306 條第1 項無故侵入他人住宅、建築物或附連
圍繞之土地或船艦者，處1 年以下有期徒刑、拘役或3 百元以下
罰金。
中華民國刑法第321條
犯竊盜罪而有左列情形之一者，處 6 月以上、 5 年以下有期徒
刑：
一  於夜間侵入住宅或有人居住之建築物、船艦或隱匿其內而犯
    之者。
二  毀越門扇、牆垣或其他安全設備而犯之者。
三  攜帶兇器而犯之者。
四  結夥三人以上而犯之者。
五  乘火災、水災或其他災害之際而犯之者。
六  在車站或埠頭而犯之者。
前項之未遂犯罰之。


司法院資訊處製作；財團法人民間司法改革基金會備份。
